【裁判字號】    92,毒抗,13
【裁判日期】    920130
【裁判案由】    聲請觀察勒戒
【裁判全文】
臺灣高等法院高雄分院刑事裁定                      九十二年度毒抗字第一三號
    聲  請人即
    抗  告  人  台灣高雄地方法院檢察官署檢察官
    被      告  甲○○  男民國.
右抗告人因被告違反毒品危害防制條例案件，不服台灣高雄地方法院中華民國九十一
年十二月三十一日聲請送觀察、勒戒裁定（九十一年度毒聲字第八二七二號）提起抗
告，本院裁定如左：
    主   文
原裁定撤銷。
檢察官之聲請駁回。
    理   由
一、本件原台灣高雄地方法院檢察官聲請意旨略以：被告甲○○於民國（下同）九十
    一年九月二十一日九時十五分回溯七十二小時內之某時，在不詳地點施用第二級
    毒品安非他命，嗣於同年月二十一日凌晨四時許，在高雄市前鎮區○○○路二十
    一號五樓「ＧＯＬＤＥＮ．ＰＵＢ」為警查獲，被告於警訊中雖矢口否認有何施
    用毒品之犯行，惟被告之尿液經以ＧＣ／ＭＳ方法檢驗結果，呈甲基安非他命陽
    性反應，有高雄市立凱旋醫院煙毒尿液檢驗成績書一紙附卷可稽，被告所辯顯不
    足採，其施用毒品之犯嫌堪予認定，爰依毒品危害防制條例第二十條第一項及觀
    察勒戒處分執行條例第三條第一項規定，聲請裁定將被告送勒戒處所觀察、勒戒
    等語。
二、抗告意旨則以：被告甲○○於行為時在台南佳里郵政九０六一０附二００號信箱
    服役，具現役軍人身分，依陸海空軍刑法第七十七條、軍事審判判法第一條之規
    定，應由軍事機關審判，普通法院無審判權，請裁定撤銷原裁定，更為適法之裁
    定等語。
三、按現役軍人違反毒品危害防制條例之規定，依其規定處理之；又現役軍人犯陸海
    空軍刑法或其特別法之罪，依軍事審判法之規定追訴審判之；犯罪在任職服役前
    ，發覺在任職服役中者，依本法追訴審判，陸海空軍刑法第七十七條、軍事審判
    法第一條前段、第五條前段分別定有明文。本件被告甲○○於施用毒品被查獲時
    係現役軍人，此經其於警訊時陳明在卷，雖所犯最重本刑為三年以下有期徒刑，
    屬刑法第六十一條所列之罪，依國家安全法第八條第二規定，原應由普通法院審
    判，但八十八年十二月二日修正公布之軍事審判法第二百三十七條規定國家安全
    法第八條第二項自中華民國九十年十月二日停止適用，即應由軍法機關審判，且
    被告所犯為修正後陸海空軍刑法第七十七條規定現役軍人違反毒品危害防制條條
    例第十條第二項施用第二級毒品罪，依首揭說明，自應由軍事法院依毒品危害防
    制條例處理，普通法院並無審判權，原審未察，遽以裁定令入勒戒處所觀察、勒
    戒，自有未合，抗告人執此聲明抗告，指摘原裁定不當，為有理由，應由本院將
    原裁定撤銷，併將檢察官之聲請駁回。
四、據上論斷，應依刑事訴訟法第四百十三條，裁定如主文。
中    華    民    國     九十二     年       一       月      三十      日
                              臺灣高等法院高雄分院刑事第四庭
                                  審判長法官  蕭權閔
                                        法官  陳啟造
                                        法官  李嘉興
右正本證明與原本無異。
不得再抗告。
                                      書記官  劉博文
中    華    民    國     九十二     年       二       月         七     日
                                                                        Ｋ


司法院資訊處製作；財團法人民間司法改革基金會備份。
